臺灣高雄地方法院刑事判決　　　　　 100年度審訴字第1032號
公　訴　人　臺灣高雄地方法院檢察署檢察官
被　　　告　洪登茂
上列被告因搶奪等案件，經檢察官提起公訴（99年度偵字第
13576 號），經被告於準備程序中就被訴事實為有罪之陳述，本
院裁定改行簡式審判程序，並判決如下：
    主  文
洪登茂犯搶奪罪，共肆罪，均累犯，各處有期徒刑拾月。又竊盜
罪，累犯，處有期徒刑伍月。應執行有期徒刑參年貳月。
    事實及理由
一、本件被告所犯均非死刑、無期徒刑或最輕本刑有期徒刑三年
    以上之罪，亦非高等法院管轄第一審案件，且於準備程序進
    行中，被告先就被訴事實為有罪之陳述，經告知被告簡式審
    判程序之旨，並聽取檢察官、被告之意見後，本院裁定進行
    簡式審判程序，是本件之證據調查，依刑事訴訟法第273 條
    之2 規定，不受同法第159 條第1 項、第161 條之2 、第
    161 條之3 、第163 條之1 及第164 條至第170 條規定之限
    制，合先敘明。
二、本件犯罪事實及證據除引用如附件檢察官起訴書之記載，累
    犯事實補充為：「洪登茂曾因施用毒品案件，經本院以92
    年度訴字第1414號判決判處有期徒刑8 月確定，於94年6 月
    21日縮短刑期假釋出監，於94年12月6 日交付保護管束期滿
    未經撤銷假釋視為執行完畢。」，證據部分並有被告於本院
    準備程序之自白為證。
三、就被告搶奪如起訴書附表所示之被害人部分，核其所為，均
    係犯刑法第325 條第1 項之搶奪罪。另被告竊取蘇秀美機車
    ，係犯刑法第320 條第1 項之竊盜罪。被告所犯上開竊盜與
    4 次普通搶奪之5 罪，犯意均各別，行為互殊，應予分論併
    罰。又被告曾因如事實欄所示犯行，經法院判決如事實欄所
    示罪刑確定，於94年12月6 日交付保護管束期滿執行完畢之
    事實，此有前開前案紀錄表可佐，是其5 年以內故意再犯本
    件有期徒刑以上之5 罪，均為累犯，各應依刑法第47條第1
    項規定，加重其刑。爰審酌被告正值青年，具有勞動能力，
    卻不思循正當工作獲致財物以維生，除行竊外，更於1 個月
    內多達4 次騎車掠取路人財物，嚴重危害社會治安，造成路
    上行人心生恐慌，原不宜輕罰，惟念及被告自警詢、偵查及
    本院審理中，均坦承犯行，態度良好，堪認尚具悔意等一切
    情狀，爰分別量處如主文所示之刑，並定應執行刑如主文所
    示，以資懲儆。至於扣案物品均為被告平常之穿著衣物、鞋
    子及騎乘機車所用之安全帽，自難認供犯罪所用之物，爰不
    另宣告沒收，併此敘明。
據上論斷，應依刑事訴訟法第273 條之1 第1 項、第299 條第1
項前段、第310 條之2 、第454 條第2 項，刑法第325 條第1 項
、第320 條第1 項、第47條第1 項、第51條第5 款，判決如主文
。
本案經檢察官李英霆到庭執行職務。
中    華    民    國   100    年    5     月    18    日
                刑事第十庭  法  官  廖建瑜
以上正本證明與原本無異。
如不服本判決應於收受送達後10日內向本院提出上訴書狀，並應
敘述具體理由；如未敘述上訴理由者，應於上訴期間屆滿後20日
內向本院補提理由書（均須按他造當事人之人數附繕本）「切勿
逕送上級法院」。
中    華    民    國   100    年    5     月    18    日
                            書記官  李崑良
附錄論罪科刑法條：
中華民國刑法第320條
（普通竊盜罪、竊佔罪）
意圖為自己或第三人不法之所有，而竊取他人之動產者，為竊盜
罪，處5年以下有期徒刑、拘役或5百元以下罰金。
意圖為自己或第三人不法之利益，而竊佔他人之不動產者，依前
項之規定處斷。
前二項之未遂犯罰之。
中華民國刑法第325條
（普通搶奪罪）
意圖為自己或第三人不法之所有，而搶奪他人之動產者，處6月
以上5年以下有期徒刑。
因而致人於死者，處無期徒刑或7年以上有期徒刑，致重傷者，
處3年以上10年以下有期徒刑。
第 1 項之未遂犯罰之。
附件
臺灣高雄地方法院檢察署檢察官起訴書
                                     99年度偵字第13576號
    被      告  洪登茂  男  32歲（民國○○年○月○日生）
                        住高雄市○○區○○街32巷10號
                        國民身分證統一編號：Ｚ000000000號
上列被告因搶奪案件，已經偵查終結，認應該提起公訴，茲將犯
罪事實及證據並所犯法條分敘如下：
        犯罪事實
一、洪登茂意圖為自己不法之所有，於民國99年3月29日晚上8時
    10分許，騎乘己有未懸掛車牌輕型機車（車牌號碼：SLW-32
    3號）沿高雄市○○區○○街由西向東行駛，行經同區○○
    ○路104-1號，見蘇秀美所有XHN-820號重型機車未熄火停放
    在住處前，竟意圖為自己不法之所有，先迴轉將SLW-323號
    輕型機車停放在不詳地點，再步行前往蘇秀美住處，竊取XH
    N-820號重型機車逃逸。洪登茂復意圖為自己不法之所有，
    於如附表所示時、地，騎乘竊得之XHN-820號重型機車，趁
    陳瑞萍、蔡婉杏、陳惠津、劉洪淑華不備，搶奪其財物。嗣
    經警方循線於99年4月16日下午5時30分, 在高雄市○○區○
    ○街32巷10號將洪登茂查獲。
二、案經劉洪淑華訴由高雄市政府警察局偵辦。
        證據並所犯法條
一、證據清單
┌─┬───────────┬─────────────┐
│  │待證事實              │證據                      │
├─┼───────────┼─────────────┤
│(1)│被告洪登茂意圖為自己不│1、被告供述。             │
│  │法之所有，於99年3月29 │2、被害人蘇秀美指訴。     │
│  │晚上8時10分許，在高雄 │3、卷附監視錄影畫面翻拍照 │
│  │市新興區○○○路104-1 │   片。                   │
│  │號前，竊取被害人蘇秀美│4、卷附被告身著在家中查獲 │
│  │所有未熄火，停放在門口│   之上衣照片。           │
│  │之XHN-820號重型機車1部│5、卷附監視錄影光碟。     │
│  │。                    │6、卷附被告行竊處附近地圖 │
│  │                      │   。扣案被告所有白色短袖 │
│  │                      │   POLO衫1件。            │
│  │                      │7、卷附被告使用之000000000│
│  │                      │   2號行動電話雙向通聯記錄│
│  │                      │   。                     │
│  │                      │8、本署檢察事務官卷證分析 │
│  │                      │   報告。                 │
├─┼───────────┼─────────────┤
│(2)│被告於附表編號1時、地 │1、被告供述。             │
│  │搶奪被害人陳瑞萍財物。│2、被害人陳瑞萍指訴。     │
│  │                      │3、卷附監視錄影畫面翻拍照 │
│  │                      │   片。                   │
│  │                      │4、卷附被告身著在家中查獲 │
│  │                      │   之上衣照片。           │
│  │                      │5、卷附監視錄影光碟。     │
│  │                      │6、扣案被告所有白色短袖POL│
│  │                      │   O衫1件。               │
│  │                      │7、本署檢察事務官卷證分析 │
│  │                      │   報告。                 │
├─┼───────────┼─────────────┤
│(3)│被告於附表編號2時、地 │1、被告供述。             │
│  │搶奪被害人蔡婉杏財物。│2、被害人蔡婉杏指訴。     │
│  │                      │3、卷附監視攝影畫面翻拍照 │
│  │                      │   片。                   │
│  │                      │4、卷附被告身著在家中查獲 │
│  │                      │   之上衣照片。           │
│  │                      │5、卷附監視錄影光碟。     │
│  │                      │6、扣案被告所有藍色短袖   │
│  │                      │   POLO衫1件。            │
│  │                      │7、本署檢察事務官卷證分析 │
│  │                      │   報告。                 │
├─┼───────────┼─────────────┤
│(4)│被告於附表編號3時、地 │1、被告供述。             │
│  │搶奪被害人陳惠津財物。│2、被害人陳惠津指訴及結證 │
│  │                      │   之詞。                 │
│  │                      │3、卷附監視攝影畫面翻拍照 │
│  │                      │   片。                   │
│  │                      │4、卷附被告身著在家中查獲 │
│  │                      │   之上衣照片。           │
│  │                      │5、卷附監視錄影光碟。     │
│  │                      │6、扣案被告所有藍色短袖   │
│  │                      │   POLO衫1件。            │
│  │                      │7、本署檢察事務官卷證分析 │
│  │                      │   報告。                 │
├─┼───────────┼─────────────┤
│(5)│被告於附表編號4時、地 │1、被告供述。             │
│  │搶奪告訴人劉洪淑華財物│2、被害人劉洪淑華指訴。   │
│  │。                    │3、卷附監視攝影畫面翻拍照 │
│  │                      │   片。                   │
│  │                      │4、卷附被告身著在家中查獲 │
│  │                      │   之上衣照片。           │
│  │                      │5、卷附監視錄影光碟。     │
│  │                      │6、扣案被告所有格紋短袖   │
│  │                      │   POLO衫1件。            │
│  │                      │7、本署檢察事務官卷證分析 │
│  │                      │   報告。                 │
└─┴───────────┴─────────────┘
二、核被告所為，係犯有刑法第320條第1項之竊盜罪嫌及同法第
    325條搶奪罪嫌。被告所犯竊盜、搶奪罪嫌及4次搶奪犯行，
    犯意各別、行為互異，請予分論併罰。
三、依刑事訴訟法第251條第1項提起公訴。
      此  致
臺灣高雄地方法院
中    華    民    國   100    年    2     月    28    日
                              檢  察  官    曾  靖  雅
上正本證明與原本無異
中    華    民    國   100    年    3     月    22    日
                              書  記  官
所犯法條：
中華民國刑法第320條
（普通竊盜罪、竊佔罪）
意圖為自己或第三人不法之所有，而竊取他人之動產者，為竊盜
罪，處5年以下有期徒刑、拘役或5百元以下罰金。
意圖為自己或第三人不法之利益，而竊佔他人之不動產者，依前
項之規定處斷。
前二項之未遂犯罰之。
中華民國刑法第325條
（普通搶奪罪）
意圖為自己或第三人不法之所有，而搶奪他人之動產者，處6月
以上5年以下有期徒刑。
因而致人於死者，處無期徒刑或7年以上有期徒刑，致重傷者，
處3年以上10年以下有期徒刑。
第 1 項之未遂犯罰之。